臺灣板橋地方法院刑事判決　　　　　　 100年度訴字第2864號
公　訴　人　臺灣板橋地方法院檢察署檢察官
被　　　告　王承彬
上列被告因違反毒品危害防制條例案件，經檢察官提起公訴（
100 年度毒偵字第7201號），被告於準備程序中就被訴事實為有
罪之陳述，經本院合議庭裁定由受命法官獨任進行簡式審判程序
，判決如下：
    主  文
王承彬施用第一級毒品，處有期徒刑捌月；又施用第二級毒品，
處有期徒刑肆月。應執行有期徒拾月。
    事  實
一、王承彬前因施用毒品案件，經本院以94年度毒聲字第151 號
    裁定送觀察、勒戒後，認無繼續施用毒品之傾向，於民國94
    年3 月1 日釋放出所，並由臺灣板橋地方法院檢察署檢察官
    以94年度毒偵字第742 號為不起訴處分確定。復於上開觀察
    、勒戒執行完畢釋放後5 年內之98年間，再因施用毒品案件
    ，經本院以98年度訴字第3300號判處有期徒刑8 月、4 月，
    應執行有期徒刑10月，上訴後經臺灣高等法院及最高法院先
    後以98年度上訴字第4609號判決、99年度臺上字第1104號判
    決駁回上訴確定。詎猶不知悔改，仍分別基於施用第一級毒
    品海洛因及第二級毒品甲基安非他命之犯意，先於100 年8
    月26日18 時 許，在新北市○○區○○路某友人住處之樓梯
    間，以將甲基安非他命置入玻璃球吸食器內燒烤後吸食煙霧
    之方式，施用第二級毒品甲基安非他命1 次；另於翌（27）
    日18時許，在同一地點，以將海洛因置入注射針筒內加水稀
    釋後注射之方式，施用第一級毒品海洛因1 次。嗣於100 年
    8 月28日9 時30分許，因其為毒品列管人口，經同意採尿送
    驗後，結果呈鴉片類及甲基安非他命陽性反應，始悉上情。
二、案經新北市政府警察局新莊分局移請臺灣板橋地方法院檢察
    署檢察官偵查起訴。
    理  由
一、本案被告王承彬所犯係死刑、無期徒刑、最輕本刑為3 年以
    上有期徒刑以外之罪，其於準備程序中就前揭被訴事實為有
    罪之陳述，經受命法官告知簡式審判程序之旨，並聽取其與
    公訴人之意見後，本院認無不得或不宜改依簡式審判程序進
    行之情事，依刑事訴訟法第273 條之1 第1 項、第284 條之
    1 規定，裁定本案由受命法官獨任進行簡式審判程序；且依
    刑事訴訟法第273 條之2 及第159 條第2 項規定，不適用傳
    聞法則有關限制證據能力之相關規定，合先敘明。
二、上揭犯罪事實，業據被告於本院審理時自白不諱，且被告為
    警查獲後，經警採集其尿液檢體送鑑定，先以酵素免疫分析
    法（EIA ）初步檢驗，呈現鴉片類及安非他命類陽性反應，
    再以氣相層析質譜儀法（GC/MS ）確認檢驗，亦呈現可待因
    、嗎啡及甲基安非他命陽性反應等情，此有勘查採證同意書
    、新北市政府警察局新莊分局轄區列管毒品人口尿液採集送
    驗及檢體回復報告簽收簿、應受尿液採驗人尿液檢體採集送
    驗紀錄表、臺灣檢驗科技股份有限公司於100 年9 月14日所
    出具之報告編號UL/2011/00000000號濫用藥物檢驗報告各1
    紙在卷可稽（本案偵查卷宗第4 至7 頁參照），足徵被告任
    意性自白與事實相符，應堪採信。再被告前因施用第一、二
    級毒品案件，經本院以94年度毒聲字第151 號裁定送觀察、
    勒戒後，認無繼續施用毒品之傾向，於94年3 月1 日釋放出
    所，並由臺灣板橋地方法院檢察署檢察官以94年度毒偵字第
    742 號為不起訴處分確定。復於上開觀察、勒戒執行完畢釋
    放後5 年內之98年間，再因施用第一、二級毒品案件，經本
    院以98年度訴字第3300號判處有期徒刑8 月、4 月，應執行
    有期徒刑10月，上訴後經臺灣高等法院及最高法院先後以98
    年度上訴字第4609號判決、99年度臺上字第1104號判決駁回
    上訴確定等情，此觀卷附臺灣高等法院被告前案紀錄表即明
    。是以被告於初犯施用毒品罪經觀察、勒戒執行完畢釋放後
    5 年內已再犯施用毒品罪，已屬「5 年內再犯」之情形，而
    與毒品危害防制條例第20條所定，「初犯」或「5 年後再犯
    」始得以觀察、勒戒之保安處遇替代刑事追訴程序之要件不
    符，其本次施用第一、二級毒品犯行自應依毒品危害防制條
    例第23條第2 項規定，依法追訴、處罰。本案事證明確，被
    告犯行洵堪認定，應依法論科。
三、按海洛因及甲基安非他命分別係毒品危害防制條例第2 條第
    2 項第1 款及第2 款所明定列管之第一級毒品及第二級毒品
    。是核被告所為，係分別犯毒品危害防制條例第10條第1 項
    之施用第一級毒品罪及同條第2 項之施用第二級毒品罪。被
    告施用海洛因及甲基安非他命前持有海洛因及甲基安非他命
    之低度行為，均為施用之高度行為所吸收，不另論罪。又被
    告施用第一級毒品及第二級毒品之犯行，犯意各別、行為互
    殊，應予分論併罰。爰審酌被告曾因施用毒品案件，經觀察
    、勒戒執行完畢釋放，並獲得不起訴處分之寬典（見卷附臺
    灣高等法院被告前案紀錄表），猶不知悔改，而於假釋期間
    再犯本件施用第一級毒品罪及第二級毒品罪，顯見其戒除毒
    癮之意志薄弱，惟其施用毒品係自戕行為，對他人法益尚無
    具體危害，兼衡被告之品行、智識程度、生活狀況、犯罪之
    動機、目的、手段、坦承犯行之犯罪後態度等一切情狀，分
    別量處如主文所示之刑，並定其應執行刑，以資懲儆。
據上論斷，應依刑事訴訟法第273 條之1 第1 項、第299 條第1
項前段，毒品危害防制條例第10條第1 項、第2 項，刑法第11條
前段、第51條第5 款，判決如主文。
本案經檢察官林士淳到庭執行職務。
中    華    民    國    100   年    12    月    30    日
                    刑事第十一庭  法  官  黃司熒
上列正本證明與原本無異。
如不服本判決，應於判決送達後10日內，向本院提出上訴書狀，
並應敘述具體理由；其未敘述上訴理由者，應於上訴期間屆滿後
20日內向本院補提理由書（均須按他造當事人之人數附繕本），
「切勿逕送上級法院」。
                                  書記官  屠衛民
中    華    民    國    100   年    12    月    30    日
附錄本案論罪科刑法條全文：
毒品危害防制條例第10條
施用第一級毒品者，處 6 月以上 5 年以下有期徒刑。
施用第二級毒品者，處 3 年以下有期徒刑。